【裁判字號】    90,易,594
【裁判日期】    900531
【裁判案由】    竊盜
【裁判全文】
臺灣彰化地方法院刑事判決                            九十年度易字第五九四號
    公  訴  人  臺灣彰化地方法院檢察署檢察官
    被      告  甲○○
右列被告因竊盜案件，經檢察官提起公訴（九十年度偵字第一０一一號），本院判決
如左：
    主      文
甲○○連續竊盜，處有期徒刑肆月，如易科罰金，以參佰元折算壹日。緩刑參年，緩
刑期間付保護管束。
    事      實
一、甲○○基於意圖為自己不法所有之概括犯意，先於民國（下同）九十年一月二十
    一日下午三時許，在彰化市○○里○○路一一九號大眾保齡球館內，趁乙○○打
    保齡球之際，竊取其所有置於計分台前之黑色長型皮夾一只，內有新台幣二千元
    、新加坡幣五十元、日幣一千元、信用卡二張、紀念車票一張等物；復於同年月
    二十七日下午五時三十分許，在彰化市○○里○○路一一三號中興保齡球館內之
    撞球室，趁丙○○打撞球之際，竊取其所有放置在球檯旁小吧台上之黑色皮夾一
    只，內有新台幣二百元，為丙○○當場發現，報警到場處理，並查獲甲○○另持
    有上開黑色長型皮夾一只，內有甲○○之健保卡一張、乙○○所有之信用卡二張
    及新台幣三百元等物，始知上情。
二、案經彰化縣警察局彰化分局報請臺灣彰化地方法院檢察署檢察官偵查起訴。
    理      由
一、訊據被告固坦承持有前開被害人失竊之皮夾，惟否認有竊盜犯行，辯稱：乙○○
    之黑色長型皮夾係朋友「戊○○」於九十年一月四日下午五時許在彰化市八卦山
    上八卦塔旁交給伊的，要伊代為領款，其內只有二張信用卡，而丙○○之皮夾係
    在地上撿到的云云；經查，被告竊取被害人丙○○之皮夾之犯行，業據其於警、
    偵訊中坦承不諱，核與被害人指陳失竊情節相符，且有贓物認領保管單一紙附卷
    可證，自為真實；另被告雖否認竊取被害人乙○○之皮夾，辯稱係友人「戊○○
    」交付云云，然被害人之皮夾遭竊等情，業據被害人乙○○於警訊中指述綦詳，
    而其所失竊之皮夾及信用卡二張，係在被告身上查獲一事，亦據被告坦承，並有
    贓物認領保管單一紙在卷可憑，而被告於本院九十年五月四日庭訊時供稱：皮夾
    係戊○○交付，他要我替他領錢，將皮包給我，要我到台東火車站交給他，我沒
    有他的聯絡電話．．．，該名男子年約三十八歲，住台東等詞，然經本院查閱名
    為「戊○○」者之戶籍資料，並無一人符合，此有戶役資料附卷可稽，且被告受
    託領款，竟不知「戊○○」之聯絡電話，如何將領得款項交付，其所辯顯不合常
    理，不足採信，參以被告先後二次犯行，均係在保齡球館內，見被害人將皮夾置
    於附近，趁其等不注意而下手竊取，犯罪型態極為相似等情，足認上開竊盜犯行
    均係被告所為無誤，故本件事證明確，被告犯行均堪認定。
二、核被告所為，係犯刑法第三百二十條第一項之罪。被告先後竊盜犯行，時間緊接
    ，顯係基於概括之犯意，觸犯構成要件相同之罪名，應依連續犯論以一罪，並加
    重其刑。爰酌被告犯罪之動機、目的、手段、所生之危害及犯罪後之態度等一切
    情狀，量處如主文所示之刑，並諭知易服勞役之折算標準。又被告前案執行完畢
    後，五年內未曾受有期徒刑以上刑之宣告，有臺灣彰化地方法院檢察署刑案資料
    查註紀錄表足稽，經此教訓，當知警惕而無再犯之虞，本院認本件所宣告之刑，
    以暫不執行為宜，爰依法宣告緩刑三年，緩刑期間並付保護管束，以啟自新。
三、據上論斷，應依刑事訴訟法第二百九十九條第一項前段，刑法第五十六條、第三
    百二十條第一項、第四十一條第一項、第七十四條第二款、第九十三條第一項，
    罰金罰鍰提高標準條例第一條前段、第二條，判決如主文。
本案經檢察官丁○○到庭執行職務。
中      華      民      國      九十    年      五      月    三十一    日
                                  臺灣彰化地方法院刑事第二庭
                                        法      官   謝  仁  棠
右正本證明與原本無異。
如不服本判決，應於判決送達後十日內，向本院提出上訴狀( 須附繕本 )。
告訴人或被害人對於判決如有不服具備理由請求檢察官上訴者，其上訴期間之計算係
以檢察官收受判決正本之日期為準。
                                        法院書記官   于  淑  真
中      華      民      國      九十    年      六      月      一      日
刑法第三百二十條
意圖為自己或第三人不法之所有，而竊取他人之動產者，為竊盜罪，處五年以下有期
徒刑、拘役或五百元以下罰金。
意圖為自己或第三人不法利益，而竊佔他人之不動產者，依前項之規定處斷。
前二項之未遂犯罰之。


司法院資訊處製作；財團法人民間司法改革基金會備份。
